臺灣屏東地方法院民事判決
111年度潮簡字第697號
原      告  旺旺友聯產物保險股份有限公司

法定代理人  劉自明  
訴訟代理人  彭欣如  
            吳文龍  
複代理人    林逸誠  
被      告  王宏文  

            謝永仁  

上列當事人間請求侵權行為損害賠償(交通)事件，本院於民國11
1年10月27日言詞辯論終結，判決如下：
　　主  文
被告應連帶給付原告新臺幣壹拾肆萬零貳佰捌拾元，及被告乙○○
自民國111年8月10日起；被告甲○○自民國111年9月27日起，均至
清償日止，按年息百分之5計算之利息。
原告其餘之訴駁回。 
訴訟費用由被告連帶負擔百分之76，其餘由原告負擔。
本判決原告勝訴部分得假執行。但被告如以新臺幣壹拾肆萬零貳
佰捌拾元為原告預供擔保後，得免為假執行。
    事實及理由
壹、程序部分：
    本件被告乙○○經合法通知，未於言詞辯論期日到場，核無民
    事訴訟法第386條所列各款情形，就被告乙○○部分，爰依原
    告之聲請，由其一造辯論而為判決。
貳、實體部分：
一、原告主張：被告甲○○於民國109年12月13日18時10分許，駕
    駛車牌號碼000-0000號自用小客車（下稱A車），沿屏東縣
    恆春鎮台26線內側車道由北往南行至19.5公里處，未注意車
    前狀況，且為閃避不當停等在車道上，由被告乙○○駕駛車牌
    號碼000-0000號自用小客車（下稱C車），而碰撞外側車道
    由訴外人辛宗謨駕駛車牌號碼000-0000號自用小客貨車（下
    稱B車），B車為向原告投保車體損失險之訴外人即被保險人
    蘇文君所有，B車受損之維修費用含零件新臺幣（下同）118
    ,841元、工資62,791元，並有拖吊費用2,500元，原告已給
    付全數費用之保險金予蘇文君，爰依民法第184條第1項前段
    、第185條、第191條之2、保險法第53條第1項之侵權行為及
    保險代位法律關係為請求，並聲明：被告應連帶給付原告18
    4,132元，及自起訴狀繕本送達翌日起至清償日止，按年息5
    %計算之利息。
二、被告方面：
　㈠被告甲○○：我在服刑無法賠償，請法院依法折舊。
　㈡被告乙○○未於言詞辯論期日到場，亦未提出書狀為任何聲明
    或陳述。
三、得心證之理由：
  ㈠按因故意或過失，不法侵害他人之權利者，負損害賠償責任
    。數人共同不法侵害他人之權利者，連帶負損害賠償責任。
    不能知其中孰為加害人者亦同。汽車、機車或其他非依軌道
    行駛之動力車輛，在使用中加損害於他人者，駕駛人應賠償
    因此所生之損害；不法毀損他人之物者，被害人得請求賠償
    其物因毀損所減少之價額，民法第184條第1項前段、第185
    條第1項、第191條之2前段、第196條各有明文。次按被保險
    人因保險人應負保險責任之損失發生，而對於第三人有損失
    賠償請求權者，保險人得於給付賠償金額後，代位行使被保
    險人對於第三人之請求權；但其所請求之數額，以不逾賠償
    金額為限，保險法第53條第1項可資參照。再按物被毀損時
    ，被害人除得依民法第196條請求賠償外，並不排除民法第2
    13條至第215條之適用；依民法第196條請求賠償物被毀損所
    減少之價額，得以修復費用為估定之標準，但以必要者為限
    ，如修理材料以新品換舊品，應予折舊(最高法院77年度第9
    次民事庭會議決議㈠參照）。又按汽車行駛時，駕駛人應注
    意車前狀況及兩車並行之間隔，並隨時採取必要之安全措施
    。汽車迴車前，應暫停並顯示左轉燈光或手勢，看清無來往
    車輛，並注意行人通過，始得迴轉。道路交通安全規則第94
    條第3項前段、第106條第5款定有明文。
  ㈡經查，原告上述主張，業據其提出與所述相符之行車執照、
    拖吊費用單據、估價維修工單、電子發票證明聯、理賠計算
    書等件為證（本院卷第8-16頁），並經本院向警局調閱道路
    交通事故調查卷宗屬實，被告亦無爭執，復審酌被告甲○○於
    警詢中陳稱：行至台26線19.4公里處，車號000-0000號自用
    小客車欲迴轉未打方向燈，行經該處已閃避不及，我馬上往
    右切，與右後方BAM-2100號自小客貨車發生撞擊等語(本院
    卷第24頁)，足認本件係因被告甲○○駕駛A車未注意車前狀況
    ，及為閃避迴轉前，未打左轉方向燈即貿然停等在事故地之
    被告乙○○駕駛C車，方致B車因碰撞而受損。準此，被告自成
    立共同侵權行為，應連帶負損害賠償之責，而原告已向蘇文
    君為保險給付，依前開規定，得向被告請求損害賠償。
  ㈢原告主張B車維修費用之零件部分，既以新零件更換被毀損之
    舊零件，自應將折舊予以扣除，依行政院所頒固定資產耐用
    年數表及固定資產折舊率之規定，非運輸業用客車、貨車之
    耐用年數為5年，依定率遞減法每年折舊1000分之369，另依
    營利事業所得稅查核準則第95條第6項規定「固定資產提列
    折舊採用定率遞減法者，以1年為計算單位，其使用期間未
    滿1年者，按實際使用之月數相當於全年之比例計算之，不
    滿1月者，以1月計」，B車於108年12月出廠，有行車執照可
    佐（本院卷第8頁），距事故日之109年12月13日止，已使用
    1年，故零件折舊後之維修費用估定為74,989元（詳如附表
    之計算式），加計工資62,791元、拖吊費用2,500元，原告
    得請求被告給付金額用合計140,280元，逾此金額之請求，
    不應准許。
  ㈣末按給付無確定期限者，債務人於債權人得請求給付時，經
    其催告而未為給付，自受催告時起，負遲延責任，其經債權
    人起訴而送達訴狀者，與催告有同一之效力；遲延之債務，
    以支付金錢為標的者，債權人得請求依法定利率計算之遲延
    利息；應付利息之債務，其利率未經約定，亦無法律可據者
    ，週年利率為百分之5，民法第229條第2項、第233條第1項
    前段、第203條分別定有明文。原告本件得向被告請求連帶
    給付之金額，屬無確定期限之給付，原告請求自起訴狀繕本
    送達翌日即被告乙○○自111年8月10日起(本院卷第47頁)；被
    告甲○○自111年9月27日(本院卷第56頁)起至清償日止，按年
    息5%計算之遲延利息，亦應准許。　
四、綜上所述，原告依侵權行為及保險代位之法律關係，請求被
    告連帶給付如主文第1項所示，為有理由，應予准許；逾此
    範圍之請求，則屬無據，應予駁回。
五、本件原告勝訴部分係適用簡易程序所為被告敗訴之判決，依
    民事訴訟法第389條第1項第3款規定，應依職權宣告假執行
    ，另依同法第392條第2項規定，職權宣告被告如預供擔保，
    免為假執行。
六、本件事證已臻明確，兩造其餘攻擊防禦方法及證據，核與判
    決之結果不生影響，爰不一一論列，併此敘明。
七、訴訟費用負擔之依據：民事訴訟法第79條、第85條第2項。
中　　華　　民　　國　　111 　年　　11　　月　 10 　　日
                  潮州簡易庭  法　官　曾迪群
附表
-----
折舊時間           金額
第1年折舊值        118,841×0.369=43,852
第1年折舊後價值    118,841-43,852=74,989

以上正本係照原本作成。
如不服本判決，應於送達後20日內，向本院提出上訴狀並表明上
訴理由，如於本判決宣示後送達前提起上訴者，應於判決送達後
20 日內補提上訴理由書（須附繕本）。如委任律師提起上訴者
，應一併繳納上訴審裁判費。
中　　華　　民　　國　　111 　年　　11　　月　　10　　日
                              書記官　薛雅云